Inventaris van het archief van de Sociaal-Economische Raad (SER) [blok 1980-1999] en gedeponeerde archieven, 1950-2011
Nationaal Archief, Den Haag
- I. Sociaal-Economische Raad
  - Stukken naar inhoud beschreven, B
    - Taakuitvoering, B.2
      - Medebewind, B.2.2
        - Werkloosheidsvoorziening, B.2.2.7
          - Adviezen uitgebracht door de adviescommissie Werkloosheidsvoorziening, B.2.2.7.2
            - Geven van advies aan de minister van Sociale Zaken en Werkgelegenheid inzake een voorstel tot wijziging van de WWV omtrent het recht op uitkering van gehuwde vrouwen die vóór 23 december 1984 werkloos zijn geworden, 1988; 1739; 1 omslag
            - Geven van advies aan de staatssecretaris van Sociale Zaken en Werkgelegenheid inzake het verlichten van de wachtlijstproblematiek in de sociale werkvoorziening, 1988; 1740; 1 omslag
            - Geven van advies aan de staatssecretaris van Sociale Zaken en Werkgelegenheid inzake de klacht van Mutsaers Onderhoudswerken BV tegen vermeende onverantwoorde concurrentie veroorzaakt door het werkvoorzieningsschap Geleen en omstreken betreffende een offerte voor het verrichten van agrarisch onderhoud op diverse locaties in het rayon Born in het jaar 1995, 1988; 1741; 1 omslag
            - Geven van advies aan de staatssecretaris van Sociale Zaken en Werkgelegenheid inzake het afschaffen van de procedure voor concurrentieklachten over sociale werkvoorzieningsbedrijven, 1990-1991; 1742; 1 omslag
            - Geven van advies aan de staatssecretaris van Sociale Zaken en Werkgelegenheid inzake het wetsvoorstel tot het wijzigen van de Wet sociale werkvoorziening strekkende tot vergroting van de zorgvuldigheid bij de toelating tot de sociale werkvoorziening, 1991-1992; 1743; 1 omslag
            - Geven van advies aan de staatssecretaris van Sociale Zaken en Werkgelegenheid inzake het wetsvoorstel tot wijziging van een aantal sociale verzekeringswetten, 1992; 1744; 1 omslag
            - Geven van adviezen aan de staatssecretaris van Sociale Zaken en Werkgelegenheid inzake het ontwerp-Besluit tot verlenging van de beleidsoperatie Budgetfinanciering, Decentralisatie en Deregulering (BDD) voor de jaren 1992 en 1993, 1992-1993; 1745; 1 omslag
          - Commissie Sociale Werkvoorziening, B.2.2.7.3
            Nota bene: Voorheen adviescommissie Werkloosheidsvoorziening.
            - Vergaderstukken van de commissie Sociale Werkvoorziening, 1994-1996; 1746; 1 omslag
            - Samenstellen van de commissie Sociale Werkvoorziening, 1994-1996; 1747; 1 omslag
            - Ingekomen en minuten van uitgaande stukken van de commissie Sociale Werkvoorziening inzake de werking en de taakuitvoering van de commissie, 1994-1996; 1748; 1 omslag
          - Commissie Voorzieningenbeleid Werklozen, B.2.2.7.4
            - Notulen van de commissie Voorzieningenbeleid Werklozen, 1988-1989; 1749; 1 omslag
            - Vergaderstukken van de commissie Voorzieningenbeleid Werklozen, 1988-1989; 1750; 1 omslag
            - Samenstellen van de commissie Voorzieningenbeleid Werklozen, 1988-1989; 1751; 1 omslag
          - Adviezen uitgebracht door de commissie Voorzieningenbeleid Werklozen, B.2.2.7.5
            - Geven van advies aan de minister en de staatssecretaris van Sociale Zaken en Werkgelegenheid inzake het creëren van een voorzieningenstelsel dat een verbeterde begeleiding van (langdurig) werklozen mogelijk maakt teneinde hun een betere uitgangspositie op de arbeidsmarkt te verschaffen, 1989; 1752; 1 omslag
            - Geven van advies aan de staatssecretaris van Sociale Zaken en Werkgelegenheid inzake de verlaging van de bijstandsnormen voor alleenstaanden tot 27 jaar en het tot stand brengen van specifieke inkomensvoorziening voor jeugdige werklozen met een arbeidsverleden, 1988-1989; 1753; 1 omslag
        - Wet op de Kamers van Koophandel en Fabrieken, B.2.2.8
          - Commissie Kamers van Koophandel en Fabrieken, B.2.2.8.1
            - Ingekomen en minuten van uitgaande stukken van de commissie Kamers van Koophandel en Fabrieken inzake de werking en de taakuitvoering van de commissie, 1979-1996; 1754; 1 omslag
            - Samenstellen van de commissie Kamers van Koophandel en Fabrieken, 1980-1993; 1755; 1 omslag
            - Vergaderstukken van de commissie Kamers van Koophandel en Fabrieken, 1981-1994; 1756; 1 omslag
            - Notulen van de commissie Kamers van Koophandel en Fabrieken, 1984-1993; 1757; 1 omslag
          - Advies uitgebracht door de commissie Kamers van Koophandel en Fabrieken, B.2.2.8.2
            - Geven van adviezen aan de minister en staatssecretaris van Economische Zaken inzake het fuseren van diverse Kamers van Koophandel en Fabrieken, alsmede het wijzigen van de gebiedsindeling en de naam, 1981-1996; 1758-1759; 2 omslagen
              - 1981-1992, 1758
              - 1994-1996, 1759
          - Kamers van Koophandel en Fabrieken, B.2.2.8.3
            - Aanwijzen van ondernemers- en werknemersorganisaties die leden van de Kamers van Koophandel en Fabrieken mogen benoemen en het bepalen van het aantal leden dat zij mogen benoemen, 1980-1999; 1760-1807; 48 omslagen
              Nota bene: Alfabetisch gerangschikt op Kamers van Koophandel en Fabrieken.
              - Amsterdam1980-1997, 1760
              - Amsterdam-Haarlem1995-1996, 1761
              - Brabant, Midden1980-1997, 1762
              - Brabant, Noordoost1984-1997, 1763
              - Brabant, Oost1997, 1764
              - Brabant, Westelijk Noord1980-1997, 1765
              - Brabant, Zuidoost1980-1997, 1766
              - Delft en omstreken1984-1995, 1767
              - Drenthe1980-1997, 1768
              - Eemland1981-1996, 1769
              - Flevoland1986-1997, 1770
              - Friesland1980-1997, 1771
              - Friesland, West en Waterland1982-1993, 1772
              - Gelderland, Centraal1994-1997, 1773
              - Gelderland, Midden1980-1992, 1774
              - Gelderland, Noordoost1980-1992, 1775
              - Gelderland, Zuidwest1980-1996, 1776
              - Gooiland1980-1996, 1777
              - Gooi- en Eemland1997-1999, 1778
              - 's-Gravenhage1980-1993, 1779
              - Groningen1980-1997, 1780
              - Groningen, Zuid- en Noordoost1980-1989, 1781
              - Haaglanden1994-1997, 1782
              - Haarlem1980-1992, 1783
              - Holland, Midden1984-1997, 1784
              - Holland, Noordwest1996-1997, 1785
              - Holland, Zuid1980-1997, 1786
              - Hollands Noorderkwartier1984-1993, 1787
              - Limburg, Midden1980-1993, 1788
              - Limburg, Noord1980-1993, 1789
              - Limburg, Noord en Midden1996-1997, 1790
              - Limburg, Zuid1994-1997, 1791
              - Maastricht en omstreken1980-1994, 1792
              - Mijnstreek1984-1993, 1793
              - Nijmegen en omstreken1984-1993, 1794
              - Overijssel, Noordelijk1983-1996, 1795
              - Rivierenland1997, 1796
              - Rotterdam1997-1998, 1797
              - Rotterdam en Beneden-Maas1984-1996, 1798
              - Rijnland1982-1997, 1799
              - Twente en Salland1980-1997, 1800
              - Utrecht en omstreken1980-1997, 1801
              - Veluwe, Noord en Achterhoek1992-1997, 1802
              - Veluwe, Noordwest1984-1991, 1803
              - Zaanstreek1980-1993, 1804
              - Zeeland1997, 1805
              - Zeeland, Midden en Noord1984-1997, 1806
              - Zeeuws Vlaanderen1980-1997, 1807
            - Samenstellen van de Kamers van Koophandel en Fabrieken, 1981-1999; 1808-1809; 2 omslagen
              - 1981-1996, 1808
              - 1997-1999, 1809
        - Wet op de Ondernemingsraden, B.2.2.9
          - Algemene Bedrijfscommissie, B.2.2.9.1
            Nota bene: De Algemene Bedrijfscommissie is ingesteld voor die groepen van ondernemingen waarvoor niet een andere bedrijfscommissie is ingesteld. Vanaf 1 juli 2010 valt de Algemene Bedrijfscommissie onder de werkingssfeer van de Bedrijfscommissie Markt II.
            - Instellen van de Algemene Bedrijfscommissie, alsmede het wijzigen van het Besluit tot het instellen van de Algemene Bedrijfscommissie, 1954-1986; 1810; 1 omslag
              Nota bene: Algemene Bedrijfscommissie is ingesteld voor die groepen van ondernemingen waarvoor geen aparte bedrijfscommissie is ingesteld.
            - Notulen van de Algemene Bedrijfscommissie, 1954-2009; 1811-1813; 3 omslagen
              Nota bene: Met hiaten.
              - 1954-1964, 1811
              - 1970-1980, 1812
              - 1986-2009, 1813
            - Samenstellen van de Algemene Bedrijfscommissie, 1954-2009; 1814; 1 omslag
            - Vergaderstukken van de Algemene Bedrijfscommissie, 1954-2010; 1815-1819; 5 omslagen
              - 1954-1973, 1815
              - 1974-1984, 1816
              - 1985-1990, 1817
              - 1991-1999, 1818
              - 2000-2010, 1819
            - Jaarverslagen over de jaren 1954-2005, 1955-2006; 1820; 1 omslag
            - Verlenen van een ontheffing aan de ondernemer van de verplichting tot het instellen van een ondernemingsraad, 1973-1995; 1821; 1 omslag
            - Instellen en samenstellen van de commissie voor de Uitvoeringsorganen Sociale Werknemersverzekeringen, alsmede het verlengen van het Besluit tot het instellen van de commissie, 1980-1992; 1822; 1 omslag
          - Bedrijfscommissies, B.2.2.9.2
            - Instellen en opheffen van een bedrijfscommissie, alsmede het wijzigen van het Besluit tot het instellen van een bedrijfscommissie, 1979-1999; 1823-1843; 21 omslagen
              Nota bene: Alfabetisch gerangschikt op naam van de bedrijfscommissie.
              - Bejaardenoorden1980-1996, 1823
              - Bouwnijverheid1983-1984, 1824
              - Burgerluchtvaart1985-1987, 1825
              - Film- en Bioscoopbedrijf1980, 1826
              - Geld- en Kredietwezen1980, 1827
              - Groothandel1983-1999, 1828
              - Houtindustrie en de Industriële Groothandel in Hout1980-1999, 1829
              - Kleiwarenindustrie1995, 1830
              - Koopvaardij1981-1989, 1831
              - Omroep1980-1981, 1832
              - Openbare Nutsbedrijven1983-1992, 1833
              - Suikerindustrie1984-1985, 1834
              - Textielindustrie1983, 1835
              - Uitvoeringsorganen van de Loon- en Inkomensdervingsverzekeringen1992, 1836
              - Verzekeringsbedrijf1979-1980, 1837
              - Wegvervoer1994-1999, 1838
              - Welzijnssector1978-1997, 1839
              - Witwasserijen en Chemische Wasserijen en/of Ververijen1980-1997, 1840
              - Woningcorporaties1997, 1841
              - Woon-Zorgvoorzieningen1995-1999, 1842
              - Ziekenhuiswezen1980-1997, 1843
            - Verlenen van een ontheffing aan de ondernemer van de verplichting tot het instellen van een ondernemingsraad, 1985-1998; 1844-1855; 13 omslagen
              Nota bene: Een ontheffing wordt verleend voor een termijn van maximaal 5 jaar. Alfabetisch gerangschikt op naam van de bedrijfscommissie.
              - Architectenbureaus1996-1998, 1844
              - Bejaardenoorden1990-1994, 1845
              - Bouwnijverheid1991-1996, 1846
              - Grafisch Bedrijf1995-1996, 1847
              - Horecabedrijf1990-1992, 1848
              - Koopvaardij1982-1992, 1849
              - Metaalindustrie en de Elektrotechnische Industrie1986, 1850
              - Metaalnijverheid1985-1986, 1851
              - Onderwijs, Stichting The American School of The Hague1990-1993, 1852
              - Onderwijs, Stichting Christophorus1991-1996, 1853
              - Witwasserijen en Chemische Wasserijen en/of Ververijen1992-1993, 1854
              - Ziekenhuiswezen1995, 1855
            - Opstellen van de ontwerp-selectielijst voor de neerslag van de handelingen van de Bedrijfscommissies, 2000-2003; 1856; 1 omslag
          - Commissie Ondernemingsraden, B.2.2.9.2
            Nota bene: In april 1994 opgeheven en voortgezet als commissie Arbeid, Onderneming en Medezeggenschap.
            - Verordening tot wijziging van de verordening op de bedrijfscommissies 1971, 1980-1981; 1857; 1 omslag
            - Samenstellen van de commissie Ondernemingsraden, 1980-1992; 1858; 1 omslag
            - Notulen van de commissie Ondernemingsraden, 1980-1993; 1859-1860; 2 omslagen
              - 1980-1985, 1859
              - 1986-1993, 1860
            - Vergaderstukken van de commissie Ondernemingsraden, 1980-1994; 1861-1867; 7 omslagen
              - 1980, 1861
              - 1981-1983 jun., 1862
              - 1983 jul.-1984, 1863
              - 1985-1986 mrt., 1864
              - 1986 apr.-1989, 1865
              - 1990-1991 jun., 1866
              - 1991 jul.-1994, 1867
            - Ingekomen, interne en minuten van uitgaande stukken van de commissie Ondernemingsraden inzake de werking en de taakuitvoering van de commissie, 1980-1997; 1868; 1 omslag
          - Adviezen uitgebracht door de commissie Ondernemingsraden, B.2.2.9.3
            - Geven van advies aan de minister van Sociale Zaken en Werkgelegenheid inzake het herzien van de structuur, het functioneren en de financiering van de meer dan zeventig bedrijfscommissies, 1978-1981; 1869; 1 omslag
            - Geven van advies aan diverse ministers inzake het standpunt dat medezeggenschap van de werknemers in het onderwijs wettelijk moet worden gewaarborgd, 1979-1980; 1870; 1 omslag
            - Geven van adviezen aan de minister van Sociale Zaken en Werkgelegenheid inzake de betaling van de kosten van rechtsbijstand aan ondernemingsraden, 1979-1986; 1871; 1 omslag
            - Geven van advies aan de minister van Sociale Zaken en Werkgelegenheid inzake een voorstel voor een nieuwe ministeriële beschikking omtrent de samenstelling van het jaarverslag van de bedrijfscommissies, 1980-1981; 1872; 1 omslag
            - Geven van advies aan de minister van Sociale Zaken en Werkgelegenheid inzake de beroepsmogelijkheden van ondernemingsraden, 1981-1982; 1873; 1 omslag
            - Geven van advies aan de minister van Sociale Zaken en Werkgelegenheid inzake het leveren van een bijdrage aan de totstandkoming van regelingen op ondernemingsniveau met het oog op de rechtspositie van leden van ondernemingsraden, 1983-1987; 1874; 1 omslag
            - Geven van advies aan de minister en de staatssecretaris van Sociale Zaken en Werkgelegenheid inzake een aantal voorstellen die ertoe strekken oplossingen te bieden van de samenloopproblematiek in de WOR en de Arbowet, 1984-1986; 1875; 1 omslag
            - Geven van advies aan diverse ministers inzake een aantal voorstellen ter vereenvoudiging van de WOR, 1985-1986; 1876; 1 omslag
            - Geven van advies aan diverse ministers inzake een voorstel om de verkiezingen voor ondernemingsraden in een bepaalde periode landelijk te houden, 1986-1988; 1877; 1 omslag
            - Geven van advies aan diverse ministers inzake een aantal verbeterpunten in het praktisch functioneren van de ondernemingsraad en de personeelsvergadering, 1989-1995; 1878; 1 omslag
            - Geven van advies aan de staatssecretaris van Sociale Zaken en Werkgelegenheid inzake het voorstel tot herziening van de WSW wat tot gevolg heeft dat de regelgeving inzake de medezeggenschap van werknemers in de sociale werkvoorziening wordt gewijzigd, 1993-1998; 1879; 1 omslag
      - Stimuleren van nieuwe ontwikkelingen, B.2.3
        - Ontwikkelingsproblematiek bedrijven, B.2.3.1
          - Commissie Ontwikkeling Bedrijven, B.2.3.1.1
            - Notulen, vergaderstukken en ingekomen en minuten van uitgaande stukken van de werkgroep Sociale Bedrijfsproblematiek inzake het oplossen van knelpunten in de verhouding tussen de eisen van economisch-organisatorische doelmatigheid en de opvattingen en belangen van de werknemers, 1978-1981; 1880-1881; 2 omslagen
              - 1978-1979 nov., 1880; 1 omslag
              - 1979 dec.-1981, 1881
            - Notulen, vergaderstukken en ingekomen en minuten van uitgaande stukken van de stuurgroep Experimenten Medezeggenschap inzake het coördineren van de projecten van de wetenschappelijke werkgroep Experimenten Medezeggenschap, 1978-1984; 1882-1887; 6 omslagen
              - 1978-1979 mrt., 1882
              - 1979 apr.-1981 feb., 1883
              - 1981 mrt.-1982 feb., 1884
              - 1982 mrt.-jun., 1885
              - 1982 jul.-dec., 1886
              - 1983-1984, 1887
            - Notulen, vergaderstukken en ingekomen en minuten van uitgaande stukken van de werkgroep Managementproblematiek inzake het wijzigen van de managementfunctie door economische en maatschappelijke ontwikkelingen, 1979-1981; 1888; 1 omslag
            - Notulen, vergaderstukken en ingekomen en minuten van uitgaande stukken van de wetenschappelijke werkgroep Experimenten Medezeggenschap inzake het opzetten van een programma voor het vergroten van medezeggenschap van werknemers in het proces van besluitvorming binnen de organisatie, 1979-1985; 1889-1894; 6 omslagen
              - 1979-1980 mei, 1889
              - 1980 jun.-1981, 1890
              - 1982-1983 jan., 1891
              - 1983 feb.-jun., 1892
              - 1983 jul.-1984 feb., 1893
              - 1984 mrt.-1985, 1894
            - Notulen van de commissie Ontwikkeling Bedrijven, 1979-1993; 1895-1897; 3 omslagen
              - 1979-1982, 1895
              - 1983-1987, 1896
              - 1988-1993, 1897
            - Ingekomen, interne en minuten van uitgaande stukken van de commissie Ontwikkeling Bedrijven inzake de werking en de taakuitvoering van de commissie, 1979-1994; 1898-1900; 3 omslagen
              - 1979-1985 apr., 1898
              - 1985 mei-1990 apr., 1899
              - 1990 mei-1994, 1900
            - Notulen, vergaderstukken en ingekomen en minuten van uitgaande stukken van de werkgroep Technisch-Economische Bedrijfsproblematiek inzake het inventariseren van bestaande en de te verwachten technisch-economische ontwikkelingen en knelpunten met betrekking tot het ondernemersbeleid, 1980-1981; 1901; 1 omslag
            - Notulen, vergaderstukken en ingekomen en minuten van uitgaande stukken van de werkgroep Distributieproblematiek inzake het onderzoeken van de schakels die zich bezighouden met de distributie van goederen van de producent naar de consument, 1980-1981; 1902; 1 omslag
            - Notulen, vergaderstukken en ingekomen en minuten van uitgaande stukken van de Contactraad van de commissie Ontwikkeling Bedrijven, 1980-1993; 1903-1905; 3 omslagen
              Nota bene: De Contactraad functioneert als platform, waarop samenspraak kan plaatsvinden tussen de commissie Ontwikkeling Bedrijven en andere maatschappelijke organisaties die zich met onderzoek en voorlichting bezighouden.
              - 1980-1985 sep., 1903
              - 1985 okt.-1989 apr., 1904
              - 1989 mei-1993, 1905
            - Vergaderstukken van de commissie Ontwikkeling Bedrijven, 1980-1994; 1906-1932; 27 omslagen
              - 1980 jan.-okt., 1906
              - 1980 nov.-1981 sep., 1907
              - 1981 okt.-1982 mei, 1908
              - 1982 jun.-okt., 1909
              - 1982 nov.-1983 jan., 1910
              - 1983 feb.-mrt., 1911
              - 1983 apr.-okt., 1912
              - 1983 nov.-1984 feb., 1913
              - 1984 mrt.-apr., 1914
              - 1984 mei-aug., 1915
              - 1984 sep.-nov., 1916
              - 1984 dec.-1985 jul., 1917
              - 1985 aug.-1986 jan., 1918
              - 1986 feb.-jun., 1919
              - 1986 jul.-okt., 1920
              - 1986 nov.-1987 feb., 1921
              - 1987 mrt.-sep., 1922
              - 1987 okt.-dec., 1923
              - 1988 jan.-mei, 1924
              - 1988 jun.-sep., 1925
              - 1988 okt.-1989 jan., 1926
              - 1989 feb.-jul., 1927
              - 1989 aug.-nov., 1928
              - 1989 dec.-1991 feb., 1929
              - 1991 mrt.-1992 jan., 1930
              - 1992 feb.-aug., 1931
              - 1992 sep.-1994 mrt., 1932
            - Samenstellen en opheffen van de commissie Ontwikkeling Bedrijven, 1980-1994; 1933; 1 omslag
            - Notulen, vergaderstukken en ingekomen en minuten van uitgaande stukken van de werkgroep Follow-up Handleiding Administratieve Arbeid inzake het ontwikkelen van een cursus omtrent de toepassing van het diagnose instrument voor het vinden van verstoringen in administraties, zoals omschreven in het onderzoeksrapport 'Verstoord Administreren' uitgebracht door de commissie Ontwikkeling Bedrijven, 1981-1986; 1934; 1 omslag
          - Projecten van de commissie Ontwikkeling Bedrijven, B.2.3.1.2
            - Notulen, vergaderstukken en ingekomen en minuten van uitgaande stukken van de projecten van de wetenschappelijke werkgroep Experimenten Medezeggenschap inzake het herstructureren van de medezeggenschap bij organisaties, 1977-1984; 1935-1957; 19 omslagen
              - Van Besouw NV1977-1980 mrt., 1935
              - Van Besouw NV1980 apr.-1982, 1936
              - DHV Raadgevend Ingenieursbureau1977-1981 jul., 1937
              - DHV Raadgevend Ingenieursbureau1981 aug.-1984 apr., 1938
              - DHV Raadgevend Ingenieursbureau1984 mei-nov., 1939
              - Staatsbedrijf der Posterijen, Telegrafie en Telefonie (PTT)1977-1980, 1940
              - Staatsbedrijf der Posterijen, Telegrafie en Telefonie (PTT)1981-1984, 1941
              - Noord-Zuid-Hollandse Vervoer Maatschappij1978-1982, 1942
              - Grafische Industrie Haarlem1978-1979 jun., 1943
              - Grafische Industrie Haarlem1979 jul.-1980 okt., 1944
              - Grafische Industrie Haarlem1980 nov.-1982, 1945
              - Grafische Industrie Haarlem1983, 1946
              - Huize Padua1978-1980 jun., 1947
              - Huize Padua1980 jul.-1981, 1948
              - Huize Padua1982-1983, 1949
              - Breman1978-1981, 1950
              - Breman1982-1983 feb., 1951
              - Breman1983 mrt.-1984, 1952
              - Van Gend en Loos1979-1981 feb., 1953
              - Van Gend en Loos1981 mrt.-1983, 1954
              - Meelfabriek 'De Sleutels'1979-1982 mrt., 1955
              - Meelfabriek 'De Sleutels'1982 apr.-1983, 1956
              - Meelfabriek 'De Sleutels'1984, 1957
            - Notulen, vergaderstukken en ingekomen en minuten van uitgaande stukken van de begeleidingscommissie Actie-onderzoek naar democratiseringsmogelijkheden in productiecoöperaties inzake het verbeteren van de medezeggenschap en inspraak in organisaties met een samenwerkingsverband, 1978-1982; 1958-1961; 4 omslagen
              - 1978, 1958
              - 1979-1980 feb., 1959
              - 1980 mrt.-1981 jul., 1960
              - 1981 aug.-1982, 1961
            - Notulen, vergaderstukken en ingekomen en minuten van uitgaande stukken van de projectgroep Organisatie van Arbeid bij veel Deeltijdwerkers inzake het toepassen van deeltijdarbeid op een manier dat het functioneren van de organisatie aanvaardbaar blijft, 1979-1984; 1962-1965; 4 omslagen
              - 1979-1981 okt., 1962
              - 1981 nov.-1982 okt., 1963
              - 1982 nov.-1983 sep., 1964
              - 1983 okt.-1984, 1965
            - Notulen, vergaderstukken en ingekomen en minuten van uitgaande stukken van de projectgroep Partieel Geschikten inzake het aanpassen van arbeidsplaatsen voor het herplaatsen van gedeeltelijk arbeidsgeschikten, 1979-1984; 1966-1968; 3 omslagen
              - 1979-1981 mei, 1966
              - 1981 jun.-1982 aug., 1967
              - 1982 sep.-1984, 1968
            - Notulen, vergaderstukken en ingekomen en minuten van uitgaande stukken van de projectgroep Dienstverlenende Instituten inzake het onderzoek naar dienstverlenende instituten op het gebied van arbeidsveiligheid, arbeidsomstandigheden, gezondheid in de arbeid en ergonomie, 1979-1984; 1969-1970; 2 omslagen
              - 1979-1982 mrt., 1969